

Sergio Ortega

DESARROLLADOR

Contacto

vía mail: instintoimagen@gmail.com

mi ubicación: Córdoba, Argentina visitá mi web: sergioortega.com.ar

conectá en linkedIn: linkedin.com/in/sergioortegadev

mi GitHub: github.com/instintoimagen

Acerca de

Desarrollador con experiencia en maquetado de prototipos diseñados con creatividad, amigables para el usuario, teniendo en cuenta los lineamientos de UX. Programador especializado en tecnologías web como JavaScript, React, consumo de APIs, y también Node, Java y MySQL. Manejo de Git y GitHub. Interesado en proyectos escalables, con metodologías ágiles como SCRUM y procesos CI/CD.

Entusiasta de la tecnología desde siempre, soy un autodidacta nato, y me estoy constantemente actualizando. Tengo habilidades blandas desarrolladas, especialmente en comunicación organizacional. Soy un convencido de la potencia del trabajo en equipo, por mi actividad audiovisual casi siempre trabajé en ese formato, incluso en posición de líder. Me interesan los desafíos y respondo muy bien al trabajo bajo presión.

Cumplí mis objetivos en la actividad audiovisual tras varios años de dirigir televisión, y decidí continuar con nuevos retos en el área de la programación.

Portfolio



Aquí una selección de algunos trabajos

Habilidades function busquedaDesarrollador(

- Desarrollo web especializado en Frontend
- Diseño y maquetación web
- Autodidacta
- Comunicación efectiva
- Habilidad analítica
- creatividad tenerEnCuenta(portfoli console logh Hagamos una entre Creación de contenidos digitales, y audiovisuales. Fotógrafo profesional. Docente

Tecnologías y herramientas

Javascript

Github

Node.js

Wordpress

HTML

creatividad) (

10

if (experiencia > tresAños) (Console logh Estas Contratado!

React.js photoshop

CSS

premiere

Bootstrap

Webpack

after effects

Git

Linux

lightroom

Educación

- Autodidacta
- 2022 Argentina Programa
- 2022 Cisco NDG Linux Unhatched
- 2016 Técnico superior en fotografía UPC
- 2012 Lic. en cine y televisión UNC

Experiencia



• **Desarrollador Freelance** (2022 - actualidad)

Desarrollo de web apps, landing pages y tiendas virtuales (e-commerce). Diseñadas con creatividad, amigables al usuario, siguiendo lineamientos de UX. Programador especializado en tecnologías web como React.js, JavaScript, consumo de APIs; y también Node, Java y MySQL.



• Canal 10 - SRT UNC (2015 - actualidad)

Director de programas. (2020 - actualidad). Operador de tape (2015 - 2020).



• **Aplitivo**.com (2021)

Diseño, desarrollo y SEO del sitio con e-commerce.



• InstintoImagen.com.ar (2003 - 2022)

Diseño, desarrollo y SEO del sitio.

Además es una productora audiovisual en donde he trabajado como fotógrafo, camarógrafo y editor de video.



• La Voz (2011 - 2013)

Fotógrafo contratado del diario en el período indicado, y también continúo como fotógrafo freelance para el mismo medio hasta la actualidad.



Apex América (2007 - 2011)

Trainer (capacitador con certificación del cliente) para nuevos ingresos a la atención telefónica de soporte técnico de internet. También analista de calidad y representante de atención técnica de internet.

SIEMENS • **SIEMENS** (2007)

Representante de atención al cliente.

Experiencia Docente





UNC



A cargo de las unidades referidas a fotografía y video, para la Universidad de Belgrano extensión en Córdoba.

• Realización Televisiva - UNC. (2017 - 2018)

Integrando el equipo de la cátedra de la carrera de Cine y Televisión, facultad de artes.



Fotografía Documental - UPC. (2017 - 2018)

Integrando el equipo de la cátedra de la carrera de Tecnicatura Superior en Fotografía, facultad de diseño y artes.

 Cursos y talleres online y presenciales varios, sobre creación de páginas web con wordpress, fotografía y producción audiovisual.